臺灣桃園地方法院刑事判決　　　　　　　　　　　　　九十一年度易字第八三三號
　　公　訴　人　臺灣桃園地方法院檢察署檢察官
　　被　　　告　乙○○
右列被告因詐欺案件，經檢察官提起公訴（九十年度偵字第二七八九號），本院判
決如左：
    主      文
乙○○意圖為自己不法之所有，以詐術使人將本人之物交付，處罰金壹萬元，如易服
勞役，以參佰元折算壹日，緩刑貳年。
    事      實
一、乙○○意圖為自已不法之所有，於民國九十年四月二十三日下午七時三十五分三
    十三秒許（起訴書誤為二十七日上午十時四十三分），在其桃園縣中壢市○○路
    二十八號三樓三○二室租住處，使用其所有之電腦（ＩＰ位址：211.73.187.226
    ），利用網際網路連上拍賣王網站（網站位址：http://www.ubid.com.tw/item
     /item data.asp?item=495673/）刊登誑稱其有十支以上之國際牌ＧＤ－９２型
    號行動電話，欲提供上網者投標競買，若有意競標者可在網路下標等內容之詐騙
    廣告。使瀏覽該訊息網友丁○○陷於錯誤，信以為真，出價競標，並留下其電子
    信箱號碼以供聯絡。乙○○再於九十一年四月二十六日晚間九時五分許及同年月
    二十七日上午十時四十三分以其所有電子信箱：gl5678tw@yahoo.com.tw 先後寄
    發電子郵件予丁○○騙謂：伊係在拍賣王拍賣全新ＧＤ－９２的gl5678tw的張先
    生，由於許多得標者聯絡不上伊，伊又急著賣出，所以無時間再重新拍賣，想以
    一支新台幣（下同）五千五百元包含郵資之價格直接出售，如有意願，請直接以
    行動電話0000000000門號（和信公司易付卡，使用其所有序號為00
    0000000000000號之摩托羅拉牌ＬＦ２０００型手機）與之聯絡，
    伊已經打包好了，隨時可寄送；及請來電詳談，因為只剩一支各等語，以此方式
    施用詐術。丁○○乃不疑有他，並陷於錯誤，隨即撥打前開行動電話門號聯絡乙○○，雙方談妥以五千五百元成交。乙○○並指示丁○○，應先轉帳部分價金三
    千元至其依不詳方式取得之不知情之甲○○所有提款卡所屬世華聯合商業銀行天
    母分行同戶名帳號00000000000000帳戶中。乃丁○○即於九十年
    四月三十日下午四時三十分許將三千元轉帳至前開帳戶內，該帳戶旋於同日稍後
    由乙○○持提款卡自中國國際商業銀行基隆分行之提款機將該帳戶內全部存款壹
    萬肆仟伍佰零柒元提領一空而得逞。末乙○○嗣後並未依約交付前開聲稱欲賣之
    手機，經丁○○以林某上開行動電話門號及電子信箱聯絡均未獲置理，始知受騙
    。
二、案經丁○○訴由高雄市政府警察局警察大隊及桃園縣警察局報請台灣桃園地方法
    院檢察署檢察官偵查起訴。
    理      由
一、被告之供述及辯解：
  (一)訊據被告乙○○固坦承前開使用0000000000門號之序號為00000
    0000000000號之摩托羅拉牌ＬＦ２０００型行動電話為其所有及電子
    信箱： gl5678tw@yahoo.com.tw發信之ＩＰ地址（211.73.187.226）確係伊當時
    位於桃園縣中壢市○○路二十八號三樓三○二室租住處之電腦等事實不諱。
  (二)惟矢口否認有何詐欺之犯行，辯稱：伊並未使用過0000000000門號，
    亦不認識丁○○、丙○○或甲○○等人，更不曾持提款卡自中國國際商業銀行基
    隆分行之提款機提領甲○○帳戶之存款，且於九十年四月間曾將伊所有之上開摩
    托羅拉手機借予綽號「阿志」之人使用，「阿志」亦曾至伊住處使用過伊之電腦
    ，但伊亦不能確定本件是否即為「阿志」所為云云。
二、認定犯罪事實所憑之證據及理由：
  (一)經查，右揭詐欺者如何利用先在網路上刊登虛偽之競標廣告，誘使上網者投標後
    ，再以0000000000門號行動電話及gl5678tw@yahoo.com.tw 電子信箱
    聯絡要求轉帳價金之手段予以詐騙之犯罪事實，業據被害人丁○○迭於警訊及本
    院審理中指訴綦詳，並有拍賣王網站使用者登入紀錄表、ＩＰ位址登錄查詢結果
    、電子郵件內容、位址使用人基本資料查詢結果等文件附於偵查卷內可按。
  (二)證人丙○○亦迭於警訊及偵審中證稱：伊確定於九十年三月間，在「拍賣王」網
    站上刊登拍賣0000000000門號之廣告，於同年四月間，在桃園縣中壢
    市中原大學前將上開門號以一百五十元賣給被告乙○○等語。
  (三)而本件經證人丙○○賣予被告乙○○而供詐欺使用之和信公司00000000
    00門號所使用之序號00000000000000000000３２１１０
    號之摩托羅拉牌ＬＦ２０００型行動電話係被告所有，除據其供承在卷外，亦經
    其母郭雀柳於警訊中供述屬實，復有和信電訊股份有限公司傳真函、行動電話使
    用者資料附卷可稽，堪認該行動電話門號確係被告使用無訛。
  (四)電子信箱：gl5678tw@yahoo.com.tw 發信之ＩＰ地址在被告租住處，除據被告坦
    白承認外，並有 email來源位址ＩＰ使用者資料及電子郵件數封各乙件附於偵查
    卷內可考。除足認被害人與詐欺者聯絡之 email發信位址係自被告住處發出外，
    觀其電子郵件內容均為自稱「張昭賢」與投標者間就拍賣ＧＤ－９７行動電話細
    節之來往詢答，且明告投標者應以上開信箱及行動電話號碼聯絡等情，足徵前開
    行動電話號碼所發信之手機使用人及電子信箱位址所屬電腦之所有人之本件被告
    ，依常理判斷，確係詐欺犯人無疑。
  (五)雖被告辯稱電子信箱：gl5678tw@yahoo.com.tw 非其所有，其有自己之電子信箱
    ，及「阿志」之人曾使用過其手機及電腦云云。惟查，網路用戶擁有不止一個電
    子信箱之情形，所在多有，而前開信箱發信之位址既在被告住處，則顯然前開詐
    騙之電子郵件均係自被告電腦發出，至為明確。且被告就該「阿志」者之真實姓
    名、年籍資料、住處及聯絡方式均稱不知情，顯與常情有違，乃均不足採信。
  (六)又被害人丁○○確依使用前開門號之被告指示於九十年四月三十日下午四時三十
    分許，轉帳三千元至世華聯合商業銀行天母分行戶名甲○○帳號0000000
    0000000帳戶中，除據蔡女指述如前外，復有前開帳戶存款明細分戶帳乙
    件在卷可查。又該帳戶旋於同日稍後經提款卡自中國國際商業銀行基隆分行之提
    款機將該帳戶內全部存款壹萬肆仟伍佰零柒元提領一空乙情，亦有前開銀行天母
    分行九十一年二月四日函在卷可憑。雖前開銀行基隆分行函稱無從查考何人提領
    等語，但衡情而言，既係被告指示被害人轉帳至該帳戶，又該帳戶旋於同日經提
    款卡將存款全部提領，則該提領行為顯係被告所為甚明。至被告持有該甲○○帳
    戶之提款卡之事實，經核對證人鍾月眉即甲○○之母於本院審理中到庭證稱：伊
    女兒刻正國外留學，但伊全家均予被告乙○○素不相識，但當時伊知道該帳戶甲○○久未使用，後來銀行有通知帳戶異常，且甲○○找不到提款卡，嗣後即將該
    帳戶結清各等語，亦屬相合。是雖無法查明被告何可取得該提款卡，但綜合各項
    間接證據亦可推知應係被告前往提款至灼。是其所辯完全不知，亦未提款云云，
    無從憑信。
  (七)縱上所述，本件事證已臻明確，被告置辯多端，無非卸責之詞，殊無可取，其犯
    行已可認定。
三、法律適用：
    核被告乙○○所為，係犯刑法第三百三十九條第一項之詐欺取財罪。
四、科刑及其審酌事項：
    爰審酌被告犯罪之動機、目的、所受之刺激、手段、品行、智識程度、所生危害
    非重及犯罪後否認犯行態度不佳，惟已與被害人達成和解獲得諒宥等一切情狀，
    分別量處如主文所示之刑，並諭知易服勞役之折算標準，以資懲儆。
五、緩刑之宣告：
    末查被告前未曾受任何有期徒刑以上刑之宣告，此有台灣桃園地方法院檢察署刑
    案資料查註紀錄表及台灣高等法院被告全國前案紀錄表各乙件存卷可按，其經此
    教訓，自當知所勉而無虞再犯，本院綜核各情，認上開有期徒刑之宣告，已足策
    其自新，所宣告之刑，以暫不執行為適當，併依法諭知緩刑二年，用啟向上。
據上論結，應依刑事訴訟法第二百九十九條第一項前段，刑法第三百三十九條第一項
、第七十四條第一款、第四十一條第一項前段，罰金罰鍰提高標準條例第一條前段、
第二條，判決如主文。
本案經檢察官江苑臻到庭執行職務。
中      華      民      國    九十一    年      六      月     十九     日
                                臺灣桃園地方法院刑事第五庭
                                  法      官    江  德  民
右正本證明與原本無異。
如不服本判決，應於判決送達後十日內，向本院提出上訴狀。
                                  法院書記官    李  劍  龍
中      華      民      國    九十一    年      六      月     十九     日
附論罪科刑依據之法條：
刑法第三百三十九條第一項
意圖為自己或第三人不法之所有，以詐術使人將本人或第三人之物交付者，處五年以
下有期徒刑、拘役或科或併科一千元以下罰金。
